【裁判字號】    95,交抗,581
【裁判日期】    950913
【裁判案由】    聲明異議
【裁判全文】
臺灣高等法院臺中分院刑事裁定         95年度交抗字第581號
抗  告  人
即受處分人  甲○○
上列抗告人因違反道路交通管理處罰條例案件，不服臺灣臺中地
方法院，中華民國95年7月14日所為裁定（95年度交聲字第210號
），提起抗告，本院裁定如下：
    主  文
抗告駁回。
    理  由
一、抗告人即受處分人（下稱抗告人）甲○○抗告意旨略以：
  (一)、證人先稱看到抗告人不在車上、再拍照，又稱警車慢慢滑
      行至抗告人所駕駛、駕駛座車身看到抗告人不在車上，車
      號4916-HT之車子駕駛座車身有貼玻璃紙，怎麼能看得到
      ，實屬矛盾。當時檢方（應係法官）也問及證人是否有無
      看到抗告人在車上，閃爍其詞，以不確性口吻回答，到底
      有無，怎麼證明當時抗告人不在車子。
  (二)、經以科學儀器取得證據資料證明照片1張，也看不清楚，
      車上動靜如何能證明。
  (三)、抗告人稱現場無禁制標誌，係指臨時停車而非併排停車禁
      制標誌。抗告人為合法之駕駛人，也認知交通法規之義務
      ，以道路交通管理處罰條例第3條第9款：臨時停車，指車
      輛因上下人、客、裝卸物品，其引擎未熄火，停止時間未
      滿三分鐘，保持立即行使之狀態；第10款：停車，指車輛
      停放於道路兩側或停車場所，而不立即行駛者。
  (四)、抗告人原本開車慢車行進搜尋，察覺前方塞車，才靠右行
      駛，藍色自用小貨車擋住，才作臨停。此照片應該可以看
      出，後方紅色車子大燈是亮著，車頭歪斜欲超車，顯示引
      擎未熄火，人在車上，實與經驗法則正常駕駛人汽車行進
      間絕對不會跟在一部完全已停止引擎熄火、人不在車上的
      汽車。況且此彰南路為台3號甲12米計劃道路，貫穿名間
      鄉南投市、彰化市○○○道路而非小巷道。
  (五)、證人自承此照片是在車上拍的，人也未下車查看，抗告人
      回憶起當時警方有在對邊車道上拍照夾單，也讓人懷疑，
      警方是否在車上拍完照，下車才察覺到抗告人在車上，這
      只是臨時停車，才未予開單告知。懇請調閱南投縣政府警
      察局94年8月3日下午4時58分左右在彰南2段之同一時間、
      地點，有無在現場開立白單、紅單，照片核對，即知事實
      真偽云云。
二、按汽車停車時，不得併排停車；汽車駕駛人停車時，有併排
    停車之情形者，處新臺幣（下同）6百元以上1千2百元以下
    罰鍰；汽車駕駛人之行為有下列情形之一，當場不能或不宜
    攔截製單舉發者，得逕行舉發：七、經以科學儀器取得證據
    資料證明其行為違規。前項第七款之科學儀器應採固定式，
    並定期於網站公布其設置地點。但汽車駕駛人之行為屬下列
    情形之一者，不在此限：四、違規停車而駕駛人不在場。道
    路交通安全規則第112條第1項第10款及道路交通管理處罰條
    例第56條第1項第6款、第7-2條第1項第7款、第2項但書第4
    款分別定有明文。經查：
  (一)、本件抗告人於94年8月3日下午16時58分左右，駕駛車牌號
      碼4916-HT號自用小客車，併排停車於南投縣南投市○○
      路○段前，嗣經南投縣政府警察局南投分局警員張仕謀巡
      經該路段而拍照逕行舉發，此有該分局94年12月8日投投
      警交字第0940016226號函及違規採證照片1幀在卷可稽。
      抗告人雖以其原本開車慢車行進搜尋，察覺前方塞車，才
      靠右行駛，因前方藍色自用小貨車擋住，才作臨停云云置
      辯。惟觀之卷附違規採證照片，於抗告人駕駛車輛之前方
      雖確停有1部藍色自用小貨車，然該部藍色自用小貨車與
      抗告人所駕駛車輛的停車位置，距離馬路中心線仍有一段
      距離，可容一輛車身經過，若抗告人欲駕駛前進，尚可趁
      隙閃過前方藍色自用小貨車而繼續前行，且根據經驗法則
      ，一般駕駛人如察覺前方塞車，除於車道上耐心等待之外
      ，定會尋隙前進，斷無可能靠右臨時停車等待塞車狀況解
      除，是以，抗告人所辯，顯與經驗法則相違，無足可採。
      再者，抗告人於原審辯稱當時其要去找人，正坐在車上用
      眼睛看門牌號碼，看了3分鐘左右云云，則抗告人停車當
      時究係塞車所致抑或為看門牌號碼，其前後供述不一，亦
      難採信。
  (二)、查證人即本件舉發警員張仕謀，於原審95年6月13日訊問
      時證稱：「（當天你是在何情況經過此路段？拍攝這張照
      片？）此路段不是很寬，一邊一線道，因為這部車子併排
      停車而擋到行車路線造成塞車，巡邏時車上有2個人，我
      開車，另外1位警員坐在旁邊，我坐在駕駛座上拍攝這張
      照片，當時我看到車上沒人所以才會拍攝這張照片，如果
      有人的話，我就直接請駕駛人直接開走。（當時行經此路
      段你是否有停下來？）我當時我是跟4916-HT自用小客車
      車頭的方向相反行徑，我開到靠近這輛車子的時候，速度
      接近０，先看車上有沒有人，沒有人，我就照相，因為那
      路段車子很多，所以我沒有下車查看就開走了，因為我怕
      塞車。」等語（見原審卷第13、14頁）又抗告人亦供稱：
      「我車子有四個車門的車窗擋風玻璃及後面玻璃有貼隔熱
      紙，前擋風玻璃沒有貼隔熱紙。」等語（見原審卷第16頁
      ），對照卷附違規採證照片，可知舉發照片拍照角度，正
      係於抗告人停放車輛對向車道左前方拍攝，與證人張仕謀
      所證相符，又抗告人所駕駛之上開汽車，前擋風玻璃並無
      黏貼隔熱紙，故於違規現場透過前擋風玻璃之車窗，確可
      清晰看到車內狀況，而違規採證照片，因拍攝反光作用之
      故，未能透過車窗玻璃拍得車內狀況，除不能證明當時駕
      駛人不在車內之外，亦不能證明駕駛人於駕駛座上臨時停
      車而作為推翻證人證詞之證據，是以證人張仕謀所證當時
      看到車上沒人故拍攝舉發等語，應可採信。
  (三)、抗告人又辯稱：其回憶起當時警方有在對邊車道上拍照夾
      單，也讓人懷疑，警方是否在車上拍完照，下車才察覺到
      人在車上，這只是臨時停車，才未予開單告知云云，所謂
      「讓人懷疑，警方是否在車上拍完照，下車才察覺到人在
      車上，這只是臨時停車，才未予開單告知」等情，僅係抗
      告人臆測之詞，尚無可採；又抗告人請求調閱南投縣政府
      警局94年8月3日下午16時58分左右在彰南路2段之同一時
      間、地點，有無在現場開立白單、紅單，照片核對即知事
      實真偽部分，惟縱令南投縣政府警局於上開時地有開立罰
      單、拍攝照片之情事，亦無可證明抗告人當時是否係於其
      駕駛座上臨時停車，而非併排停車，故本院認抗告人請求
      調查之事實既無助於釐清本件事實，自無加以調查之必要
      。
  (四)、按道路交通管理處罰條例第3條第9款規定：「臨時停車：
      指車輛因上、下人、客，裝卸物品，其引擎未熄火，停止
      時間未滿三分鐘，保持立即行駛之狀態。」本件抗告人辯
      稱其係臨時停車云云，惟關於臨時停車部分，依上開條文
      之文義解釋，其停車目的乃以「上、下人、客，裝卸物品
      」為限，本件抗告人就其停車目的或為前方塞車、或為尋
      找門牌號碼，均非立法解釋所許之「上、下人、客，裝卸
      物品」，從而，抗告人之停車行為核與條文就臨時停車之
      定義不符，自不得主張其係合法臨時停車。此外，員警張
      仕謀與抗告人素不相識，亦無怨隙，衡情應無攀誣抗告人
      之理，又其本於維護交通秩序、安全職責所為之逕行舉發
      ，自應受到合法、正確之推定。是以，本件抗告人駕駛車
      牌號碼4916-HT號自用小客車違法併排停車之事實，堪以
      認定。
三、綜上所述，本院認抗告人甲○○確有於前述時地併排停車之
    違規行為，其所辯各節洵無足採。從而，原裁定維持原處分
    機關之裁罰要無違誤，本件抗告為無理由，依法應予駁回。
據上論結，應依道路交通案件處理辦法第26條，刑事訴訟法第41
2條，裁定如主文。
中    華    民    國    95    年    9     月    13    日
               刑事第十一庭  審判長法  官  黃  梅  月
                                   法  官  黃  日  隆
                                   法  官  林  宜  民
上列正本證明與原本無異。
不得再抗告。
                                   書記官  林  桂  鳳
中    華    民    國    95    年    9     月    15    日
                                                      Ｆ


司法院資訊處製作；財團法人民間司法改革基金會備份。
